臺灣彰化地方法院民事判決
110年度勞簡字第7號
原      告  賴文隆  
            蔡明勳  
            陳顥元  
            賴志明  
兼前列三人
共同訴訟代
理人        謝典家  
被      告  東風開發股份有限公司



法定代理人  蘇銘鈞  
上列當事人間請求給付資遣費等事件，本院於民國110年9月14日
言詞辯論終結，判決如下：
    主  文
被告應給付原告謝典家新台幣陸萬參仟肆佰陸拾柒元，及其中新
台幣參萬伍仟柒佰元自民國109年11月19日起至清償日止，餘新
台幣貳萬柒仟柒佰陸拾柒元自民國109年12月19日起至清償日止
，各按年息5%計算之利息。
被告應給付原告賴文隆新台幣伍萬壹仟貳佰肆拾元，及其中新台
幣貳萬陸仟零肆拾元自民國109年11月19日起至清償日止，餘新
台幣貳萬伍仟貳佰元自民國109年12月19日起至清償日止，各按
年息5%計算之利息。
被告應給付原告蔡明勳新台幣參萬零壹佰肆拾陸元，及其中新台
幣貳萬貳仟貳佰壹拾參元自民國109年11月19日起至清償日止，
餘新台幣柒仟玖佰參拾參元自民國109年12月19日起至清償日止
，各按年息5%計算之利息。
被告應給付原告陳顥元新台幣參萬零壹佰肆拾陸元，及其中新台
幣貳萬貳仟貳佰壹拾參元自民國109年11月19日起至清償日止，
餘新台幣柒仟玖佰參拾參元自民國109年12月19日起至清償日止
，各按年息5%計算之利息。
被告應給付原告賴志明新台幣柒萬陸仟捌佰元，及其中新台幣肆
萬參仟貳佰元自民國109年11月19日起至清償日止，餘新台幣參
萬參仟陸佰元自民國109年12月19日起至清償日止，各按年息5%
計算之利息。
原告其餘之訴駁回。
訴訟費用新台幣伍仟零柒拾元由原告謝典家負擔百分之十二，由
原告賴文隆負擔百分之十一，由原告蔡明勳負擔百分之六，由原
告陳顥元負擔百分之六，由原告賴志明負擔百分之十八，餘由被
告負擔。
本判決原告勝訴部分得假執行；惟被告如各以新台幣陸萬參仟肆
佰陸拾柒元、新臺幣伍萬壹仟貳佰肆拾元、新臺幣參萬零壹佰肆
拾陸元、新臺幣參萬零壹佰肆拾陸元、新臺幣柒萬陸仟捌佰元為
原告等預供擔保後，得免為假執行。
原告其餘假執行之聲請駁回。
    事  實
一、本件被告受合法通知，未於言詞辯論期日到場，核無民事訴
    訟法第386條各款所列情形，爰依原告聲請，由其一造辯論
    而為判決。
二、原告方面：
（一）聲明求為判決：⑴被告應給付所有原告新台幣（下同）468
      ,400元及自民國（下同）110年11月19日起至清償日止，
      按年息百分之五計算之利息。⑵原告願供擔保，請准宣告
      假執行。⑶訴訟費用由被告負擔。
（二）緣原告等受僱於被告東風開發股份有限公司，受僱起日分
      別為原告賴志明108年10月1日、原告謝典家108年10月1日
      、原告賴文隆109年1月1日、原告蔡明勳109年7月20日、
      原告陳顥元109年7月20日，原告等於資遣時之職位分別原
      告謝典家、蔡明勳、陳顥元為作業員、賴文隆為組長、賴
      志明為廠長，而於109年11月19日，原告等接獲被告通知
      不需再至公司上班，惟屆至同年11月19日被告仍不發給資
      遣費，為此原告請求被告應給付資遣費、短發工資之損害
      。
（三）請求之金額：
　　⑴謝典家108年10月1日到職，平均工資為5萬元，請求109年1
      1月份工資27,000元、特休未休工資1萬元、預告工資33,0
      00元及資遣費32,000元。
　　⑵賴文隆109年1月1日到職，平均工資為7萬元，請求109年11
      月份工資38,000元、特休未休工資5,000元、預告工資24,
      000元及資遣費32,000元。
　　⑶蔡明勳109年7月20日到職，平均工資為5萬元，請求109年1
      1月份工資為27,000元、預告工資約16,700元及資遣費約1
      5,000元。
　　⑷陳顥元109年7月20日到職平均工資為5萬，請求109年11月
      份工資為27,000元、預告工資16,700元及資遣費15,000元
      。
　　⑸賴志明108年10月1日到職，平均工資為8萬，請求109年11
      月份工資約44,000元、特休未休工資1萬元、預告工資53,
       000元及資遣費約52,000元。
（四）原告前向彰化縣政府勞資爭議調解委員會聲請調解，但被
      告不願意協調，致調解不成立，原告為維權益，依法提起
      本訴，請求被告給付原告全體共468,400元；又依勞動基
      準法施行細則第8條之規定，雇主應於終止勞動契約30日
      內發給資遣費，勞動基準法施行細則第9條規定終止勞動
      契約時，雇主應即結清工資給付勞工，被告係於109年11
      月19日發布人事命令預告終止勞動契約，故其應於30日後
      即109年12月19日給付原告資遣費等費用，故原告除請求
      被告給付468,400元外，併請求110年11月19日起算之法定
      利息。
（五）對本院依職權調閱之原告勞保投保資料沒有意見。
三、被告未於言詞辯論期日到場，亦未提出書狀作何聲明或陳述
    。
四、得心證之理由：
（一）原告等主張其等受僱於被告東風開發股份有限公司，109
      年11月19日突遭被告無預告資遣，積欠該月工資，亦未給
      付預告工資及資遣費，且尚有特休未休等事實，業據其提
      出與所述相符之公司變更登記表、台中市政府勞工局函及
      彰化縣勞資關係協進會勞資爭議調解紀錄（均影本）等件
      為證，復經本院依職權調閱原告等之勞保投保資料核對無
      誤，被告經合法送達未到庭亦未具狀陳述，應認原告主張
      為真實。
（二）按非有左列情事之一者，雇主不得預告勞工終止勞動契約
      ：一、歇業或轉讓時。雇主依第11條或第13條但書規定終
      止勞動契約者，其預告期間依左列各款之規定：一、繼續
      工作三個月以上一年未滿者，於十日前預告之。二、繼續
      工作一年以上三年未滿者，於二十日前預告之。雇主依前
      條終止勞動契約者，應依下列規定發給勞工資遣費：一、
      在同一雇主之事業單位繼續工作，每滿一年發給相當於一
      個月平均工資之資遣費。二、依前款計算之剩餘月數，或
      工作未滿一年者，以比例計給之。未滿一個月者以一個月
      計。勞工在同一雇主或事業單位，繼續工作滿一定期間者
      ，應依下列規定給予特別休假：一、六個月以上一年未滿
      者，三日。二、一年以上二年未滿者，七日。勞動基準法
      第11條第1款、第16條第1項、第17條第1、2項及第28條第
      1項第1、2款均有明文規定。
（三）經查：原告賴志明係自108年10月1日、原告謝典家係自10
      8年10月1日、原告賴文隆係自109年1月1日、原告蔡明勳
      係自109年7月20日、原告陳顥元係自109年7月20日，受僱
      於被告公司，被告於109年11月19日無預告資遣，於109年
      11月20日歇業等情，業據原告等陳明，並有勞保投保資料
      及台中市政府勞工局函影本、打卡紀錄影本等件在卷可憑
      ，被告公司既已歇業，雖得預告員工而為資遣，然依前揭
      法條規定，被告仍應給付預告期間工資及資遣費，故原告
      等可請求之項目及金額如下：
　　⑴原告謝典家部分：原告主張其月薪約為50,000元，然未提
      出證明，依勞保投保資料所示，其投保月薪為23,800元，
      年資則為1年1月又18日（108年10月1日至109年11月18日
      ），109年11月份工作18日。故其得請求之109年11月份積
      欠工資為14,280元（23,800×18/30=14,280）；特別休假
      為7日，特休未休工資為5,553元（23,800×7/30=5,553，
      元以下四捨伍入，以下同）；預告期間為20日，預告期間
      工資為15,867元（23,800×20/30=15,867）；資遣費為1又
      1/6個月工資（1月又18日以2個月計），即27,767元（23,
      800×(1+1/6)=27,767）。共計原告謝典家得請求被告給付
      之金額為63,467元（14,280+5,553+15,867+27,767=63,46
      7）。　　　
　　⑵原告賴文隆部分：原告主張其月薪約為70,000元，然未提
      出證明，依勞保投保資料所示，其投保月薪為25,200元，
      年資則為11月又18日（109年1月1日至109年11月18日），
      109年11月份工作18日。故其得請求之109年11月份積欠工
      資為15,120元（25,200×18/30=14,280）；特別休假為3日
      ，特休未休工資為2,520元（25,200×3/30=2,520）；預告
      期間為10日，預告期間工資為8,400元（25,200×10/30=8,
      400）；資遣費為1個月工資，即25,200元。共計原告賴文
      隆得請求被告給付之金額為51,240元（15,120+2,520+8,4
      00+25,200=51,240）。　　　
    ⑶原告蔡明勳部分：原告主張其月薪約為50,000元，然未提
      出證明，依勞保投保資料所示，其投保月薪為23,800元，
      年資則為3月又28日（109年7月20日至109年11月18日），
      109年11月份工作18日。故其得請求之109年11月份積欠工
      資為14,280元（23,800×18/30=14,280）；預告期間為10
      日，預告期間工資為7,933元（23,800×10/30=7,933）；
      資遣費為1/3個月工資（3月又28日以4月計），即7,933元
      （23,800×1/3=7,933）。共計原告蔡明勳得請求被告給付
      之金額為30,146元（14,280+7,933+7,933=30,146）。
　　⑷原告陳顥元部分：原告主張其月薪約為50,000元，然未提
      出證明，依勞保投保資料所示，其投保月薪為23,800元，
      年資則為3月又28日（109年7月20日至109年11月18日），
      109年11月份工作18日。故其得請求之109年11月份積欠工
      資為14,280元（23,800×18/30=14,280）；預告期間為10
      日，預告期間工資為7,933元（23,800×10/30=7,933）；
      資遣費為1/3個月工資（3月又28日以4月計），即7,933元
      （23,800×1/3=7,933）。共計原告陳灝元得請求被告給付
      之金額為30,146元（14,280+7,933+7,933=30,146）。
　　⑸原告賴志明部分：原告主張其月薪約為80,000元，然未提
      出證明，依勞保投保資料所示，其投保月薪為28,800元，
      年資則為1年1月又18日（108年10月1日至109年11月18日
      ），109年11月份工作18日。故其得請求之109年11月份積
      欠工資為17,280元（28,800×18/30=17,280）；特別休假
      為7日，特休未休工資為6,720元（28,800×7/30=6,720 ，
      元以下四捨伍入，以下同）；預告期間為20日，預告期間
      工資為19,200元（28,800×20/30=19,200）；資遣費為1又
      1/6個月工資（1月又18日以2個月計），即33,600元（28,
      800×(1+1/6)=33,600）。共計原告賴志明得請求被告給付
      之金額為76,800元（17,280+6,720+19,200+33,600=76,80
      0）。　　　
（四）綜上所述，原告謝典家得請求被告給付之金額為63,467元
      ，原告賴文隆共計得請求被告給付之金額為51,240元，原
      告蔡明勳共計得請求被告給付之金額為30,146元，原告陳
      顥元共計得請求被告給付之金額為30,146元，原告賴志明
      共計得請求被告給付之金額為76,800元。　　　
（五）末按工資之給付，除當事人有特別約定或按月預付者外，
      每月至少定期發給二次。又前項所定資遣費，雇主應於終
      止勞動契約三十日內發給。勞工之特別休假，因年度終結
      或契約終止而未休之日數，雇主應發給工資。勞動基準法
      第17條第3項、第23條第1項及第28條第4項均規定其明。
      查原告等請求被告應給付自110年11月19日起至清償日止
      ，按年息百分之五計算之利息，惟依前揭法條規定，除積
      欠工資、預告工資及特休未休工資應於契約終止日起算外
      ，資遣費則應於終止勞動契約三十日內發給；故原告等請
      求遲延利息部分，關於積欠工資、預告工資及特休未休工
      資應於契約終止日即109年11月19日起算，資遣費則應於
      終止勞動契約三十日即109年12月19日起算，方為適法。
      亦即，⑴原告謝典家請求被告給付金額，其中積欠工資、
      預告工資及特休未休工資共35,700元（14,280+5,553+15,
      867=35,700）部分，應自109年11月19日起算遲延利息，
      餘資遣費27,767元部分則應自109年12月19日起算；⑵原告
      賴文隆請求被告給付金額，其中積欠工資、預告工資及特
      休未休工資共26,040元（15,120+2,520+8,400=26,040）
      部分，應自109年11月19日起算遲延利息，餘資遣費25,20
      0元部分則應自109年12月19日起算；⑶原告蔡明勳請求被
      告給付金額，其中積欠工資、預告工資共22,213元（14,2
      80+7,933=22,213）部分，應自109年11月19日起算遲延利
      息，餘資遣費7,933元部分則應自109年12月19日起算；⑷
      原告陳顥元請求被告給付金額，其中積欠工資、預告工資
      共22,213元（14,280+7,933=22,213）部分，應自109年11
      月19日起算遲延利息，餘資遣費7,933元部分則應自109年
      12月19日起算；⑸原告賴志明請求被告給付金額，其中積
      欠工資、預告工資及特休未休工資共43,200元（17,280+6
      ,720+19,200=43,200）部分，應自109年11月19日起算遲
      延利息，餘資遣費33,600元部分則應自109年12月19日起
      算。
五、從而，原告等據僱傭之法律關係提起本訴，請求被告應給付
    原告謝典家63,467元、給付原告賴文隆51,240元、給付原告
    蔡明勳30,146元、給付原告陳顥元30,146元、給付原告賴志
    明76,800元，及⑴原告謝典家35,700元部分，自109年11月19
    日起，餘27,767元部分自109年12月19日起；⑵原告賴文隆26
    ,040元部分，自109年11月19日起，餘25,200元部分自109年
    12月19日起；⑶原告蔡明勳22,213元部分，自109年11月19日
    起，餘7,933元部分自109年12月19日起；⑷原告陳顥元22,21
    3元部分，自109年11月19日起，餘7,933元部分自109年12月
    19日起；⑸原告賴志明43,200元部分，自109年11月19日起，
    餘33,600元部分自109年12月19日起，各按年息百分之五計
    算之利息範圍內，為有理由，應予准許。原告等逾此
　　部分之請求為無理由，應予駁回。
六、本件原告勝訴部分為僱主敗訴之判決，爰依職權宣告假執行
    ；並酌定相當擔保金額宣告被告得預供擔保，免為假執行。
    其餘原告敗訴部分其假執行之聲請亦失所附麗，併予駁回。
七、訴訟費用之依據：民事訴訟法第79條、第85條第1項但書。
中　　華　　民　　國　　110 　年　　10　　月　　12　　日
                    勞動專業法庭法　官　謝仁棠
以上正本係照原本作成。
如對判決上訴，應於判決送達後20日內向本院提出上訴狀。如委
任律師提起上訴者，應一併繳納上訴審裁判費。
中　　華　　民　　國　　110 　年　　10　　月　　13　　日
                                書記官  陳文新